【裁判字號】    97,財管,118
【裁判日期】    980218
【裁判案由】    改定遺產管理人
【裁判全文】
臺灣臺中地方法院民事裁定             97年度財管字第118號
聲  請  人  乙○○
受  選任人  林偉超律師
上列聲請人聲請改定被繼承人丙○○遺產管理人事件，本院裁定
如下：
    主  文
改任林偉超律師為被繼承人丙○○（男，民國四年十二月十六日
生，身分證統一編號：Ｚ000000000號，生前最後住所
：台中市○○區○○路七十六之二號，於八十四年七月二十五日
死亡）之遺產管理人。
聲請程序費用由被繼承人丙○○之遺產負擔。
    理  由
一、按親屬會議選定之遺產管理人有下列情形之一者，法院得依
    利害關係人或檢察官之聲請，徵詢親屬會議會員、利害關係
    人或檢察官之意見後解任之，命親屬會議於一個月內另為選
    定：(一)違背職務上之義務者。(二)違背善良管理人之注意義務
    ，致危害遺產或有危害之虞者。(三)有其他重大事由者。次按
    法院選任之遺產管理人有第147條第2項及第148條所定各款
    情形之一者，得依職權或依聲請改任之。非訟事件法第148
    條及第153條第2項定有明文。
二、本件聲請意旨略以：被繼承人丙○○（男、民國4年12月16
    日生、身分證統一編號：Ｚ000000000號、生前最後住所：台
    中市○○區○○路76之2號）於84年7月25日死亡，因被繼承
    人之全體繼承人皆已拋棄繼承權，經鈞院91年度家聲第295
    號裁定選定聲請人為被繼承人之遺產管理人，惟因聲請人於
    法律上知識疏淺，加上家中尚有患病家屬需要照顧，實無能
    力擔任此職務，爰聲請改定遺產管理人等語，並提出聲請人
    之兄甲○○之中山醫學大學身心科診斷證明書、重大傷病免
    自行部分負擔證明卡及聲請人之妻賴美雅之身心障礙手冊（
    均影本）等件為證。
三、本院查：聲請人主張其為被繼承人丙○○之遺產管理人，因
    自身法律知識疏淺，且家中尚有患病家屬需要照顧，實無能
    力擔任此職務，業據聲請人提出前揭證據為證，亦據其到庭
    陳明在案（見本院97年12月9日訊問筆錄），並經本院調閱
    91 年度家聲295號選定遺產管理人事件卷宗核閱屬實，自堪
    信為真實。本院認聲請人既已無意且無心力擔任被繼承人之
    遺產管理人，恐損害債權人之權益，顯有無法行使職務之重
    大事由而須改任之必要。經本院審酌被繼承人之各順位繼承
    人皆已為繼承之拋棄，未必得以善盡遺產管理人之注意義務
    ，難求積極、有效管理遺產，復聲請人亦同意由本院逕行選
    任台中律師公會之登錄律師擔任相對人之遺產管理人，有本
    院前揭訊問筆錄在卷可稽。而經本院函請社團法人台中律師
    公會推薦有意願擔任本件遺產管理人之人選，該公會乃推薦
    由林偉超律師擔任本案遺產管理人，此有該律師公會97年12
    月18日中律謙三字第97571號函暨所附該律師基本資料表乙
    件附卷可稽，而林偉超律師為執業律師，非但具有專業知識
    及能力，且與被繼承人所遺遺產間無利害關係，若由其擔任
    本事件之遺產管理人，定能秉持其專業倫理擔當此具公益性
    質之職務，並順利達成管理保存及清算遺產之任務。執此，
    本院認為由其擔任被繼承人之遺產管理人，應屬妥適，爰改
    定之。
四、依非訟事件法第157條裁定如主文。
中    華    民    國    98    年    2    月    18    日
                  家事法庭      司法事務官  楊雅筠
以上正本係照原本作成。
如不服本件裁定，得於裁定書送達之翌日起十日內，以書狀敘述
理由，向本庭提起抗告。並應繳納抗告費新台幣一千元。
中    華    民    國    98    年    2    月    19    日
                                書  記  官  曾惠雅


司法院資訊處製作；財團法人民間司法改革基金會備份。
